【裁判字號】    99,小上,67
【裁判日期】    991020
【裁判案由】    清償債務
【裁判全文】
臺灣桃園地方法院民事裁定              99年度小上字第67號
上  訴  人  乙○○原名：邱清.
被  上訴人  國泰世華商業銀行股份有限公司
法定代理人  甲○○
上列當事人間請求清償債務事件，上訴人對於民國99年6 月30日
本院中壢簡易庭99年度壢小字第286 號第一審判決提起上訴，本
院裁定如下：
    主  文
上訴駁回。
第二審訴訟費用新臺幣壹仟伍佰元由上訴人負擔。
    理  由
一、按對於小額程序之第一審判決提起上訴，非以其違背法令為
    理由，不得為之；所謂判決違背法令，乃指判決不適用法規
    或適用不當，或有民事訴訟法第469 條所列第1 款至第5 款
    事由，其判決當然為違背法令，民事訴訟法第436 條之24第
    2 項、第436 條之32第2 項準用第468 條及第469 條第1 款
    至第5 款分別定有明文。又當事人提起上訴，如依民事訴訟
    法第468 條規定，而以判決有不適用法規或適用不當為上訴
    理由者，其上訴狀或理由狀應有具體之指摘，並揭示該法規
    之條項或內容，若係成文法以外之法則（習慣或法理），則
    應揭示該法則之旨趣，倘為司法院解釋或最高法院之判例，
    則應揭示該判解之字號或其內容；如依民事訴訟法第469 條
    所列第1 款至第5 款事由提起上訴者，其上訴狀或理由狀應
    揭示合於該條款之事實，是上訴狀或理由狀如未依此項方法
    表明者，或其所表明者，顯與上開法條規定不相合者，即難
    認為已對原判決之違背法令有具體之揭示，其上訴自難認為
    合法（最高法院71年台上字第314 號判例要旨參照）。次按
    上訴不合法者，第二審法院應以裁定駁回之，同法第436 條
    第2 項準用第444 條第1 項前段亦有明文。
二、上訴意旨略以：被上訴人從未寄過任何信件催告上訴人還款
    ，並無民法第130 條中斷時效之事由，且按民法第126 條規
    定，利息請求權為5 年，被上訴人之債權顯已罹於時效而消
    滅。
三、經查：上訴人上開主張，並未具體說明原審判決有何不適用
    法規或適用法規不當之情形，亦未揭示該法規之條項或其內
    容，又或有合於民事訴訟法第469 條所列各款之事實，難認
    已就原審判決有如何違背法令情事為具體之指摘，揆諸首揭
    說明，自不得謂為合法表明上訴理由，則本件上訴於法不合
    ，應予駁回。再者，原審已就上訴人抗辯罹於時效詳為論斷
    ，認被上訴人請求上訴人給付信用卡消費帳款60,161元已罹
    於時效而消滅，至於利息部分，則已審酌短期時效之規定，
    而僅准許被上訴人請求上訴人行使抗辯權前未罹5 年時效部
    分之利息，上訴意旨仍執此抗辯，顯屬無據，附此敘明。
四、再按於小額訴訟之上訴程序，法院為訴訟費用之裁判時，應
    確定其費用額，民事訴訟法第436 條之19第1 項、第436 條
    之32第1 項定有明文。本件第二審裁判費用為1,500 元，應
    由上訴人負擔，爰併為裁定如主文第2 項所示。
五、據上論結，本件上訴為不合法，依民事訴訟法第436 條之32
    第1 項、第2 項、第436 條之19第1 項、第444 條第1 項前
    段、第95條、第78條，裁定如主文。
中    華    民    國    99    年    10    月    20    日
                  民事第三庭  審判長法  官  張益銘

                                    法  官  林靜梅

                                    法  官  陳筱蓉
以上為正本係照原本作成
本裁定不得抗告。
中    華    民    國    99    年    10    月    20    日
                                    書記官  蔡佩媛

司法院資訊處製作；財團法人民間司法改革基金會備份。
